【裁判字號】    99,簡上,731
【裁判日期】    990727
【裁判案由】    詐欺
【裁判全文】
臺灣板橋地方法院刑事判決             99年度簡上字第731號
上  訴  人
即  被  告  甲○○
上列上訴人即被告因詐欺案件，不服本院刑事庭民國99年4 月29
日99年度簡字第3720號第一審刑事簡易判決（聲請簡易判決處刑
案號：99年度偵字第6431號），提起上訴，本院管轄之第二審合
議庭判決如下：
    主  文
上訴駁回。
    理  由
一、按當事人對於下級法院之判決有不服者，得上訴於上級法院
    ，刑事訴訟法第344 條第1 項定有明文，然此以該當事人確
    有上訴之真意為限，倘無上訴之意，仍應認不生合法上訴效
    力。次按提起上訴，應以上訴書狀提出於原審法院為之；上
    訴期間為10日，自送達判決後起算；第二審法院認為上訴不
    合法律上之程式或法律上不應准許或其上訴權已經喪失者，
    得不經言詞辯論，逕以判決駁回之；刑事訴訟法第349 條前
    段、第350 條第1 項、第367 條前段、第372 條分別定有明
    文。對於簡易判決之上訴，準用上開規定，亦為刑事訴訟法
    第455 條之1 第3 項所明定。又按送達文書，除本章有特別
    規定外，準用民事訴訟法之規定，刑事訴訟法第62條定有明
    文；再按送達於應受送達人之住居所、事務所或營業所行之
    ；送達於住、居所、事務所或營業所，不獲會晤應受送達人
    者，得將文書付與有辨別事理能力之同居人或受僱人；送達
    不能依民事訴訟法第136 條、第137 條規定為之者，得將文
    書寄存送達地之自治或警察機關，並作送達通知書兩份，一
    份黏貼於應受送達人住居所、事務所、營業所或其就業處所
    門首，另一份置於該送達處所信箱或其他適當位置，以為送
    達。寄存送達，自寄存之日起，經10日發生效力，民事訴訟
    法第136 條第1 項、第137 條第1 項、第138 條第1 項、第
    2 項亦分別有其揭示。
二、經查：
（一）本案上訴人即被告甲○○因詐欺案件，經原審於民國99年
      4 月29日以99年度簡字第3720號刑事簡易判決判處拘役40
      日。被告於99年5 月21日向原審提出書函1 紙，經原審承
      辦股書記官於同年6 月25日電詢時另表示要上訴之意，原
      審承辦股書記官遂於該書函上註記「電詢被告其表示本信
      件內容係要上訴」後將卷證送交本院，然經本院傳訊被告
      到庭詳其原意，其竟表示提出上開書函當時並非主張上訴
      ，只是想告訴原審法官其想法而已，凡此既有原審判決、
      前述書函上之原審承辦股書記官章戳及註記、本院99年7
      月20日準備程序筆錄在卷可憑，應可徵被告於99年5 月21
      日向原審提出上開書函時，真意非在上訴，衡以前開分析
      ，當不生合法上訴之效力。又提起上訴，應以上訴書狀提
      出於原審法院為之可見於前，則被告雖於同年6 月25日向
      原審承辦股書記官表示要上訴之意，惟其既未以書狀提出
      ，自與法律要求之上訴程式難謂為合。
（二）再者，本案原審判決正本於99年5 月7 日送達被告位於臺
      北縣板橋市○○路183 之1 號8 樓之居所，因未獲會晤被
      告，經該址公寓大廈管理委員會管理員代為收受，另於同
      年5 月11日送達被告位於臺北縣板橋市○○街5 號之2 之
      住所，因未獲會晤被告，亦無受領文書之同居人或受僱人
      ，而經郵政機關寄存送達於臺北縣政府警察局板橋分局信
      義派出所，有法務部戶役政連結作業系統1 紙、送達證書
      2 紙附卷可稽，則依前開規定，上揭刑事判決正本至遲亦
      已於99年5 月21日即生合法送達之效力。而按應於法定期
      間內為訴訟行為之人，其住、居所或事務所不在法院所在
      地者，其期間末日之計算，應將應扣除之在途期間與不變
      期間聯接計算，以其最後1 日為期間末日（參照最高法院
      63年8 月13日63年度第3 次刑事庭會議決議），是以本案
      上訴期間原應自99年5 月21日送達判決書之翌日起算，而
      被告之住所地在臺北縣板橋市，其向原審法院提起上訴需
      加計在途期間2 日，則其上訴期間計至99年6 月2 日應已
      屆滿，且該期間之末日復非星期日、紀念日或其他休息日
      ，基此，被告縱於99年6 月25日有向原審承辦股書記官表
      達上訴之意，所為顯仍已逾法定上訴期間。
三、綜上，本案被告上訴或屬違背法律上之程式或已逾期，且此
    等瑕疵更屬無從補正，揆諸前揭說明，本院爰不經言詞辯論
    ，駁回其上訴。
據上論斷，應依刑事訴訟法第455 條之1 第3 項、第367 條前段
、第372 條，判決如主文。
本案經檢察官蘇振文到庭執行職務。
中    華    民    國    99    年    7     月    27    日
                  刑事第六庭  審判長法  官  胡堅勤
                                    法  官  林家賢
                                    法  官  盧軍傑
上列正本證明與原本無異。
不得上訴。
                                    書記官  周玉茹
中    華    民    國    99    年    7     月    29    日

司法院資訊處製作；財團法人民間司法改革基金會備份。
